臺灣臺北地方法院裁定
111年度店秩字第20號
移送機關    新北市政府警察局新店分局
被移送人    聶至正



            林振岡


上列被移送人因違反社會秩序維護法案件，經移送機關於民國11
1年3月3日以新北警店刑社字第1114096326號移送書移送審理，
本院裁定如下：
    主    文
聶至正無正當理由攜帶具有殺傷力之器械，處罰鍰新臺幣伍仟元
。
扣案之鐵鎚壹把沒入。
其餘移送駁回。
    事實理由及證據
壹、被移送人聶至正涉犯社會秩序維護法第63條第1項第1款無正
    當理由攜帶具有殺傷力之器械行為部分：
一、被移送人聶至正於下列時、地有違反社會秩序維護法之行為
    ：
  ㈠時間：民國111年1月24日11時32分許。
  ㈡地點：新北市○○區○○路0號。
  ㈢行為：無正當理由攜帶具有殺傷力之鐵鎚1把。
二、上開事實，有下列之事證明屬實：
  ㈠被移送人聶至正、林振岡於警訊時陳述。
　㈡扣得鐵鎚1把在卷可稽。
三、按無正當理由攜帶具有殺傷力之器械、化學製劑或其他危險
    物品者，處3日以下拘留或新臺幣3萬元以下罰鍰。社會秩序
    維護法第63條第1項第1款定有明文。查被移送人聶至正於上
    揭時、地無正當理由持具有殺傷力之鐵鎚作勢攻擊被害人陳
    興等情，有扣案之鐵鎚在卷可稽。被移送人聶至正雖辯稱鐵
    鎚係工作需要云云，惟衡諸常情，倘被移送人聶至正所持有
    鐵鎚係單純工作之用，於工作完畢後應將該鐵鎚放回於工作
    場所，豈有任其隨身攜帶之理，被移送人聶至正攜帶具有殺
    傷力之鐵鎚之行為及動機難認係基於正當目的而攜帶，是被
    移送人聶至正之違序行為，堪以認定，應依社會秩序維護法
    第63條第1項第1款規定論處，爰量處如主文第1項所示之罰
    鍰。扣案鐵鎚1把為被移送人聶至正所有，且係供違反社會
    秩序維護法行為所用之物，爰依社會秩序維護法第22條第3
    項規定，併予宣告沒入。
貳、至移送機關以被移送人行為違反社會秩序維護法第87條第1
    款規定部分，然依社會秩序維護法第87條：「有下列各款行
    為之一者，處新臺幣18,000元以下罰鍰：一、加暴行於人者
    。二、互相鬥毆者。三、意圖鬥毆而聚眾者。」同法第43條
    第1項第1款規定：「左列各款案件，警察機關於訊問後，除
    有繼續調查必要者外，應即作成處分書：一、違反本法行為
    專處罰鍰或申誡之案件。」依上開說明，上開規定既屬專處
    罰鍰之案件，即應由移送機關自行作成處分書，毋庸移送地
    方法院簡易庭裁罰，移送機關不察，所為移送於法不合，應
    予駁回。
參、依社會秩序維護法第43條第1項第1款、第63條第1項第1款及
    第22條第3項前段，違反社會秩序維護法案件處理辦法第43
    條，裁定如主文。
中　　華　　民　　國　　111 　年　　5 　　月　　17　　日
                  臺灣臺北地方法院新店簡易庭
                              法  官  鄧德倩
以上正本係照原本作成。
如不服本裁定，得於裁定書送達之翌日起五日內，以書狀敘述理
由，向本庭提起抗告。
中　　華　　民　　國　　111 　年　　5 　　月　　17　　日
                              書記官  張嘉崴